【裁判字號】    97,沙交簡上,38
【裁判日期】    970318
【裁判案由】    公共危險
【裁判全文】
臺灣臺中地方法院刑事判決          97年度沙交簡上字第38號
上  訴  人  甲○○
即  被  告
上列上訴人因公共危險案件，不服臺灣臺中地方法院沙鹿簡易庭
96年度沙交簡字第806號中華民國96年12月5日第一審簡易判決
（聲請案號：台灣台中地方法院檢察署96年度速偵字第5063號）
，提起上訴，本院本院管轄第二審之合議庭判決如下：
    主    文
上訴駁回。
    犯罪事實及理由
一、本案經本院理結果，認第一審簡易判決認事用法及量刑均無
    不當，應予維持，並引用第一審判決書記載之事實、證據及
    理由（如附件）。
二、又被告行為後，刑法第一百八十五條之三業於九十七年一月
    二日經總統以華總一義字第09600177841號令修正公布施行
    ，並於同年月4日生效。修正前條文為「服用毒品、麻醉藥
    品、酒類或其他相類之物，不能安全駕駛動力交通工具而駕
    駛者，處一年以下有期徒刑、拘役或三萬元以下罰金」，修
    正後為「服用毒品、麻醉藥品、酒類或其他相類之物，不能
    安全駕駛動力交通工具而駕駛者，處一年以下有期徒刑、拘
    役或科或併科十五萬元以下罰金」，比較新舊條文，修正後
    之規定並非較有利於被告，參酌刑法第二條第一項前段、但
    書規定之「從舊從輕」原則，原審因而適用修正前刑法第一
    百八十五條之三之規定論罪，並無不合。
三、上訴人即被告甲○○（下稱被告）上訴意旨略以：伊雖有喝
    酒但未酒後開車，警察取締時因伊車子停在巷口，擋住警車
    去路，是一位警察幫伊車子移到路邊，伊未酒後駕駛車輛云
    云。惟查：被告如何於上揭時地酒後駕車為警當場查獲之事
    實，已據被告分別於警詢及檢察官偵查中供認不諱，並有酒
    精濃度測試單、刑法第一百八十五條之三案件酒測試觀察紀
    錄表在卷可證。且據證人即臺中縣警察局烏日分局犁份派出
    所查獲本案之警員楊榮輝於本院審理時證稱：「（被告問：
    請說明當天取締的經過？）庭呈當天尾隨被告以手機拍攝的
    車子的光碟。九十六年十月十八日下午四點多，被告開車從
    龍井鄉○○路左轉遊園路一段，再左轉遊園路一段一五○巷
    ，他左轉巷內的時候，我們有以手機拍攝他車輛左轉到他住
    處巷內的情形，他左轉到一五○巷底的時候，車子就停下來
    ，我們就上前去盤查，當時我們原先是開一般小客車的便衣
    ，我們有通知制服警員過來處理，我們先下車去盤查，被告
    有從駕駛座下車來，他當時車子是停在路中間，人下來，我
    們同事覺得危險，就把車子開到路邊停住，被告從那時候就
    說車子不是他開的，但是我有目睹被告從系爭車輛下車，車
    內只有他一個人，後來被告的太太從他們住處樓上下來，也
    說被告有出去，當時被告有承認有喝酒，我們在現場有實施
    酒測。」、「（被告問：你究竟有沒有看到我開車到那裡？
    ）有。」、「（檢察官問：在警局筆錄被告有承認酒後駕車
    ，為何？）因為我們有跟被告說他在駕車的這段期間我們有
    跟在後面，我們有拍攝，希望他說清楚，後來他就有承認。
    我在幫被告製作筆錄的時候也是有依照法律規定處理。」、
    「（受命法官問：你們尾隨他的時候，他有進到家裡面嗎？
    ）沒有，我們尾隨他，他下車，配合執勤警員來我們就取締
    他」等語，足見被告確係駕後駕車為警當場查獲之現行犯，
    可以認定。被告上訴後於審理中翻異前詞，否認酒後駕車，
    要屬卸責之詞，不足採信。綜上所述，被告之上訴，為無理
    由，應予駁回。
四、據上論斷，應依刑事訴訟法第四百五十五條之一第三項、第
    三百七十三條、第三百六十八條，判決如主文。
本案經檢察官乙○○到庭執行職務。
中    華    民    國    97    年    3     月    18    日
                  刑事第二庭  審判長法  官 曾佩琦
                                    法  官 郭書豪
                                    法  官 許金樹
上正本證明與原本無異。
本件不得上訴。
                                    書記官 王崑煜
中    華    民    國    97    年    3     月    18    日
附錄本案論罪科刑法條：
刑法第185條之3（修正前）：
服用毒品、麻醉藥品、酒類或其他相類之物，不能安全駕駛動力
交通工具而駕駛者，處1年以下有期徒刑、拘役或3萬元以下罰金
。


司法院資訊處製作；財團法人民間司法改革基金會備份。
